【裁判字號】    97,勞抗,1
【裁判日期】    970222
【裁判案由】    確認僱傭關係存在
【裁判全文】
臺灣高等法院高雄分院民事裁定           97年度勞抗字第1號
抗  告  人  法界傳播股份有限公司
法定代理人  乙○○
上列抗告人因與相對人甲○○間確認僱傭關係存在事件，對於民
國97年1 月14日台灣高雄地方法院96年度審勞訴字第47號裁定，
提起抗告，本院裁定如下：
    主  文
抗告駁回。
抗告訴訟費用由抗告人負擔。
    理  由
一、按訴訟代理人受送達之權限未受限制者，送達應向該代理人
    為之。民事訴訟法第132 條前段定有明文。
二、本件抗告意旨略以：相對人之訴訟代理人黃振銘律師有無被
    指定收受送達，尚乏證據證明，縱有被指定收受送達，相對
    人仍可自行收受。原審依民事訴訟法第94條之1 規定，於民
    國96年9 月28日以96年度補字第1097號裁定命相對人預納訴
    訟費用，縱該裁定僅送達相對人而未送達其訴訟代理人黃振
    銘律師，亦發生送達效力，原裁定認上開命相對人預納訴訟
    費用之裁定，因未向其訴訟代理人送達，其送達不合法，而
    撤銷96年12月18日所為駁回相對人之訴之裁定（即96年度審
    勞訴字第47號裁定），顯於法不合，為此，求為廢棄原裁定
    等語。
三、查，相對人於96年4 月2 日向原審法院所提出之民事起訴狀
    上即記載「送達代收人」黃振銘律師，並於96年6 月27日向
    原審法院提出委任黃振銘律師為訴訟代理人之民事委任書等
    情，有民事起訴狀及民事委任書在卷可證，是黃振銘律師就
    本件案件確有受送達之權限，應堪予認定。相對人既已委任
    黃振銘律師為訴訟代理人，則首揭民事訴訟法第132 條前段
    之規定，法院之文書即「應」向該訴訟代理人送達，茲原審
    於96年9 月28日以96年度補字第1097號命相對人預納訴訟費
    用之裁定僅送達相對人，而未送達其訴訟代理人黃振銘律師
    ，自不生送達效力，抗告人主張相對人之訴訟代理人黃振銘
    律師有無被指定收受送達，尚乏證據證明，且上開命相對人
    預納訴訟費用之裁定雖僅送達相對人，而未送達其訴訟代理
    人黃振銘律，亦發生送達效力云云，不足採信。是原審於96
    年9 月28日以96年度補字第1097號命相對人預納訴訟費用之
    裁定，既未送達相對人之訴訟代理人黃振銘律師而不生送達
    效力，則原審不得以相對人逾期未繳納裁判費為由，駁回相
    對人之訴，原審未察，而於96年12月18日以96年度審勞訴字
    第47號裁定駁回相對人之訴，於法不合，是原審於相對人抗
    告後，即以裁定撤銷96年12月18日所為上開駁回相對人之訴
    之裁定，於法尚無不合，抗告人仍執前詞抗告，為無理由，
    應予駁回。
四、據上論結，本件抗告為無理由，爰依民事訴訟法第495 條之
    1 、第449 條第1 項、第95條、第78條，裁定如主文。
中    華    民    國    97    年    2     月    22    日
                            民事第三庭
                                審判長法官  張國彬
                                法      官  吳登輝
                                法      官  鄭月霞
以上正本證明與原本無異。
如不服本裁定應於送達後10日內向本院提出再抗告狀（並按他造
當事人之人數附繕本），並繳納再抗告費新臺幣1,000 元。
再為抗告應以適用法規顯有錯誤為理由，並經本院之許可，該許
可以原裁定所涉及之法律見解具有原則上之重要性者為限，並委
任律師為代理人。
中    華    民    國    97    年    2     月    22    日
                                書  記  官  吳新貞
附註：
抗告人之配偶、三親等內之血親、二親等內之姻親，或抗告人為
法人、中央或地方機關時，其所屬專任人員具有律師資格並經法
院認適當者，亦得為第三審代理人。
抗告人或其法定代理人具有律師資格者及前項情形，應於提起抗
告或委任時釋明之。


司法院資訊處製作；財團法人民間司法改革基金會備份。
